台灣台中地方法院刑事判決　　　　　　　　　　　　　九十一年度易字第七七號
　　公　訴　人　台灣台中地方法院檢察署檢察官
　　被　　　告　戊○○
　　選任辯護人　黃興木
右列被告因傷害案件，經檢察官提起公訴（九十一年度偵字第二八五二號），本院判
決如左：
    主      文
戊○○無罪。
    理      由
甲、公訴意旨略以：戊○○與乙○○原為夫妻，於民國九十年十月十七日七時許，在
    台中縣豐原市○○路三二０巷三十七號，因戊○○欲叫乙○○起床工作，乙○○
    答稱等吃過早餐後再去工作，引發戊○○之不滿，戊○○竟基於傷害人身體之犯
    意，先以手毆打乙○○之頭部，再以腳踹乙○○頭部、背部及身體其他部位，致
    乙○○受有上背瘀傷、下背瘀傷、胸瘀傷、左大腿瘀傷、雙臉頰瘀傷、腦震盪等
    傷害，因認戊○○涉有傷害罪嫌等語。
乙按犯罪事實應依證據認定之，無證據不得推定其犯罪事實；又不能證明被告犯罪
    或其行為不罰者，應諭知無罪之判決，刑事訴訟法第一百五十四條第三百零一
    條第一項分別定有明文。又告訴人之告訴，係以使被告受刑事訴追為目的，是其
    陳述是否與事實相符，仍應調查其他證據以資審認，最高法院五十二年台上字第
    一三○○號著有判例可資參照。
丙、公訴人認被告涉有上開罪嫌，無非以告訴人乙○○與被告戊○○原為夫妻，而於
    九十年十月十七日「協議離婚」（按是否生離婚之效力，被告及告訴人兩造容有
    爭議），固有戶籍謄本及離婚協議書影本各一份在卷可稽。而被告右揭傷害犯罪
    事實，據告訴人乙○○指訴明確，且證人李鐘快於偵查中證稱：當時乙○○有打
    電話回娘家，告訴人告知曾遭被告毆打，到了凌晨一點多，才搭計程車回來，回
    來時身上有很多傷等語。有醫院之診斷證明書二紙附卷可稽，另參以被告於偵查
    中坦承當時曾與告訴人拉扯，但告訴人當日並未跌倒，且告訴人曾稱身體不舒服
    等情，為其主要論據。惟訊據被告則堅決否認有何傷害之犯行。辯稱：
一、本件案發於九十年十月十七日上午七時，告訴人卻遲至同年十二月十二日始具告
    訴狀向檢察官提出告訴，設若真如告訴人與其母李鍾快所言被被告以手毆、腳踹
    得上自頭部，下至腿部遍體鱗傷，並嚴重至腦震盪、嘔吐、意識模糊，從計程車
    上滾下來無法走路等傷害，何能抑忍二個月不告之理？
二、次查被告於告訴狀中指陳被告因「細故」毆打，是何細故，並未言明。於警訊時
    卻稱「於右述時、地戊○○叫我起床工作，我跟他說我吃完早餐後再去工作，他
    聽完即開始打我」云云，此無異於「無故」毆打，被告既非精神異常之人，豈有
    「無故」毆妻之理？
三、就其指訴被告對其施暴之方法，亦有多種版本：於告訴狀中指稱「對其頭部及身
    體拳打腳踢」云云，然其所載之傷害卻無頭部外傷。於同前警訊時指述稱：「他
    用手毆打我頭部，我不支倒地後，他即用腳踹我的頭及背部」，卻未指出其何處
    受傷。於偵訊時指訴「用腳踹我頭，用拳頭打背、胸、腹部，手腳也被打到」云
    云，指訴既有矛盾，即顯示不實而無可採信。
四、被告之犯罪，顯然欠缺証據証明，而應為不成立，按九十一年二月八日修正公布
    實施之刑事訴訟法第一百六十一條第一項規定「檢察官就被告犯罪事實，應負舉
    証責任，並指出証明之方法」，第二項規定「法院於第一次審判期日前，認為檢
    察官指出之証明方法顯不足認定被告有成立犯罪之可能時，應以裁定定期通知檢
    察官補正；逾期未補正者，得以裁定駁回起訴」此一修法乃藉以防杜檢察官之濫
    行起訴，查本件起訴日為九十一年二月二十七日，業於刑事訴訟法第一百六十一
    條上開修正後二十日，自當適用新修正之刑事訴訟法為起訴之依據，合先敘明。
五、揆諸檢察官於起訴之証據中所載其起訴之証明方法，不外乎據告訴人乙○○指訴
    明確。其指訴既有前開諸多瑕疵及矛盾，又何可謂為指訴明確？証人李鍾快於偵
    查中所証當時乙○○有打電話回娘家，告知曾遭被告毆打云云，姑不論証人與告
    訴人間係母女關係，其言已難免偏頗。何況其所証均是傳聞之言，已非可據以認
    定被告之犯罪事實。醫院之診斷証明書二紙，此只能証明告訴人有傷，不能據以
    証明其傷受自被告之毆打。被告於偵查中坦承當時曾與告訴人拉扯，但告訴人當
    日並未跌倒，且告訴人曾稱身體不舒服等情，然按被告於偵訊時固然曾稱與告訴
    人有拉扯之語，然其接下係稱「我拉住她手，勸她不要離家出走」等語（請參見
    偵卷Ｐ三十七反面第六行起），準此，堪知被告所指之「拉扯」，是僅拉住告訴
    人之手而已，並未跌倒又何來有傷？綜據上情，可知檢察就被告之犯罪事實，顯
    未舉証証明，復未指出証明方法。依新修正刑事訴訟法第一百六十一條第二項規
    定，鈞院理應於第一次審判期日前以裁定命檢察官補正，茲既未命補正，即應依
    現有卷証資料，認定被告之犯罪不成立而諭知無罪。
六、次查告訴人於案發當天協議離婚並辦妥離婚登記後，向被告表示其身體不舒服，
    要求被告帶其至天心中醫醫院求診，當時告訴人確實係向醫師訴稱係自己自樓梯
    跌下受傷，醫師葉宗仁聽病患即告訴人主訴後，亦於「主訴」欄與「症狀」欄均
    以「自樓梯摔下受傷﹂輸入電腦，被告當時親眼看著醫師輸入電腦，其「主訴」
    欄並無「於十月十七日發生打架受傷」等詞，應是辯護人於鈞院首次庭訊時要求
    調取天心中醫醫院之病歷表後，告訴人前去要求葉宗仁醫師竄改病歷表中之「主
    訴」部分末段記載為「於十月十七日發生打架受傷─Husba」、「症狀」欄卻仍
    維持「自樓梯摔下」之記載，致兩者記載有所矛盾。葉宗仁醫師此一竄改病歷內
    容，與告訴人於九十一年四月十二日所呈  鈞院之補充告訴狀所載「故向醫
    師謊稱是告訴人自己跌倒的」不符，告訴人於狀中又稱因懾於再遭被告毆打，始
    為上開之謊稱，然既已與被告離婚，而將回其娘家去，被告那可能任意毆打她，
    那又何懼之有？其言之不實，已臻明確。從而，葉宗仁醫師顯有為袒護告訴人而
    觸犯業務上文書登載不實之嫌。
七、再就告訴人先後所取之診斷證明書所記載之傷害：光田醫院診斷書載為：腦震盪
    、臉部、前胸、背部、大腿挫傷瘀血。光田醫院診斷書載為：上背瘀傷、下背瘀
    傷、胸瘀傷、右大腿瘀傷、雙臉頰瘀傷已註明「α」表示以下空白後又再加填腦
    震盪。明德醫院診斷書載為：頭部外傷後遺症、全身多處瘀傷。天心中醫醫院之
    病歷（門診）記載為：臉、頭皮及頸之挫傷、膝及小腿挫傷、腰部挫傷。綜據前
    開四紙診斷書所載之傷害互為不符者：天心醫院所載之「頭皮」、「頸」、「
    肘」、「膝」、「小腿」、「腰部」等挫傷為其餘三紙診斷書所未登載之傷，1
    、2等二紙診斷書所載之大腿挫傷瘀血為3、4等二紙診斷書所未登載之傷，且3、
    4等二紙診斷書並未記載有「腦震盪」，2之診斷書亦於「α」完結記號後始加上
    「腦震盪」的，徵此，告訴人究有無「腦震盪」及其多處之傷是否實在，誠令人
    啟疑竇。是則上開四診斷書顯不足據為被告犯罪事實之認定。
八、按毫無根據之傳聞事實，無証據能力，不能據以認定犯罪，審理事實之法院，不
    予採取，自非違法（請參見最高法院二十二年台上字第二八四二號判例），查告
    訴人之指訴，既有瑕疵，已如前述。而其所舉之証人李鍾快所証述之言，既是經
    其女即告訴人以電話告知，其所稱呼之阿姨鍾錦霞亦僅看到其受傷之情形及告訴
    人向其說是被告關起來打她，其於  鈞院91.4.22.庭訊時自帶到庭之明德醫院鄰
    床病患說明其看見告訴人受傷住院之情形，致告訴人所舉之三位証人所証述之情
    節，盡是未目睹被告毆打之傳聞事實，稽之上開判例，顯不足採。
九、末查  鈞院審訊時，承辦雙方離婚之証人甲○到庭結証稱：「當天他們沒有
    毆打」「我們都沒有看她臉頰有受傷」等情，苟真如前開1.2.4.等三紙診斷
    書所載告訴人臉頰挫傷，是至為明顯易見之傷，証人甲○經辦離婚之時間少說也
    要一小時以上，何會未見其臉頰受傷呢？証人即計程車司機呂禎榮亦証稱：「
    我看他走路沒有偏頗（顛跛），也不須扶著走路，看不出她有受傷，她也
    有提行李上車，中途到神岡時女的有下來打電話，是男方叫車時付錢的」等情，
    若告訴人受有腦震盪而意識模糊又嘔吐，又那能自提行李上車，又好端端的下車
    打電話，且未被發現受傷呢？証人即被告之鄰居己○○結証稱「都沒有聽到何事
    ，發生何事」，也沒有看見戊○○出手打他的太太，也沒有看到乙○○受傷的情
    形當天下班約五、六點許，晚上有到他家去坐，李小姐很傷心，聽說他們已
    辦離婚，李小姐有下跪求公公原諒當時我沒注意到李小姐臉頰有無受傷，行
    動都很正常，我在坐的那段時間沒有看到他走路不穩的現象」等語，查被告之父
    母原是彰化縣芳苑鄉之樸實鄉下人，數年前始遷居台中縣豐原市，平日非常善待
    媳婦即告訴人，此乃告訴人向其公公下跪求原諒之理由。然告訴人一邊求公公原
    諒，一邊撰寫不實之陳述書隨告訴狀呈給檢察官，謊稱「之後一個禮拜打三
    次，隔日我告訴他父母，他們異口同聲的說：你應該被他打，給他打死最好
    」云云，此乃告訴人大不孝之作為，為人媳者，那可虛構事實誹謗公婆呢？等語
    。
    經查：
一、證人即告訴人乙○○之母李鍾快到庭供證稱：「當天七時許乙○○打電話回來說
    被戊○○傷害，要回來光田醫院診斷我告訴他不要回來，等晚上（十八日）約凌
    晨一時許，回到清水鎮我的家中，他從計程車上滾下來，體力不支，我送他到光
    田醫院掛急診，請向光田醫院調病歷。我當天並沒有看到，他是用電話告訴我的
    」等語。證人當天僅看到告訴人之身體狀況，身上縱使有傷，其所受之傷，究係
    如何而來，亦僅聽告訴人之轉述，足證李鍾快既然沒有看到被告傷害被害人，僅
    於電話中得知，其既非親眼目睹，其證詞自無法全然採信。
二、證人即與被害人乙○○住同一病房之病患陳明惠，到庭結證稱：「我不知道戊○○與乙○○二人有沒有打架，因我是住院認識乙○○的，看她全身是傷，她才說
    我被打得很嚴重，我不知道他們夫妻有沒有打架」等語。告訴人之母姨鍾錦霞到
    庭供證稱：「當天載乙○○回來的不是在庭的呂禎榮，價錢也不是呂說的四百五
    十元，是六百元，我和司機共同搬東西，地點是在海濱路的家中，我有看到她受
    傷，臉頰有瘀青，當天我有掀他的衣服、褲子，我有看到背部受傷，她有向我說
    是戊○○打她的」等語。此證人二人既是告訴人之母、母姨，證詞難免偏袒被害
    人，而依當天載被害人回家之司機呂禎榮證稱確係由伊開車載被害人回家的，而
    告訴人既稱：「車資是男方付的沒錯，行李有多少件已不記得了，但有很多件。
    錢是戊○○的父親拿給司機的，拿六百元車資」，車資既是戊○○的父親在豐原
    市，被害人回家前即已給付車資，證人鍾錦霞並無親眼目睹由何人給付車資，而
    附和被害人，而證稱車資是六百元並非四百五十元，足證鍾錦霞其等之證詞已甚
    可疑。
三、本院訊據證人即開車載被害人之呂禎榮到庭結證稱：「人是我載的，錢是男的交
    給我的，究竟是戊○○或是他父親交給我，我已不記得了。但確實是男的付車錢
    的。他拿五百元給我，我找五十元，共收四百五十元，我的車子是棕色的自用車
    ，不是一般黃色的計程車。中途到神岡時乙○○有下來打電話，她是走台階上去
    ，然後走到公共電話亭打電話，約打了十幾分鐘。我走神岡到清泉崗是順著山路
    走的，有走外環道，後再左轉至進入小巷，到她家時附近有幾個人在附近，也有
    人坐在車內，也有人下來幫忙提行李，因她的行李很多，其中有兩個是粉紅色皮
    箱，及很多塑膠包裝的包裹的東西，整個車子滿滿的。我下車後卸下行李後，我
    就離開了，是她告訴我停車地點的」等語。告訴人乙○○固稱：他所言不實在。
    我沒有兩組粉紅色皮箱（李鐘快坐在後座搶著說有），阿姨有幫忙搬行李。因當
    天我有打電話告訴我媽媽，我阿姨才來我家中等。我當晚沒有打電話、皮箱也不
    是粉紅色、價錢也不對」等語。惟被害人之母李鐘快坐在後座搶著說有兩組粉紅
    色皮箱，是有兩組粉紅色皮箱部分應堪採信。而證人即豐原市宜而爽汽車行負責
    人陳光憲到庭結證稱：「我是宜而爽汽車行負責人，在九十年十月十七日二十時
    接近二十三時，洪家有打電話來叫車，是呂禎榮接的，後來他說要找我太太，她
    告訴我太太要找穩重老實的司機，後來派呂禎榮去載，沒有派其他的人。確實只
    有派他去載，電話有說車資四百五十元，有說要送去清水。回來後司機說行李很
    多，拖時間」等語。此部分被害人就載人之司機、車資、路線、過程等一再空言
    否認，應認證人呂禎榮、陳光憲所述為真正，證人呂禎榮所述「中途到神岡時乙○○有下來打電話，她是走台階上去，然後走到公共電話亭打電話，約打了十幾
    分鐘」若如告訴人之陳述，當時伊身體受傷嚴重，回家時是從計程車上滾下來，
    何以有能在中途走台階上去，然後走到公共電話亭打電話，約打了十幾分鐘？
四、證人即計程車司機呂禎榮又結證稱：正確日期我未忘記了，約晚上十一點左右，
    我從戊○○家門口載女的，我看她走路沒有癲跛，也不須扶著走路，看不出她有
    受傷，因為我們通常沒有看客人的習慣，她也有幫忙提行李上車，中途到神岡時
    女的有下來打電話，是男方叫車時付錢的等語。告訴人要坐車之前，仍能自己幫
    忙搬行李，且行李數量又多，走路又與正常人一樣，並無異狀，是告訴人之之受
    傷程度，於離開被告住所拾，是否已如告訴人所述嚴重，不無存疑？。
五、證人即被告之鄰居己○○到庭結證稱：我沒有看見還戊○○出手打他太太，也沒
    有看到乙○○受傷的情形。我們當天在工作，不知到他們的情形。當天下午下班
    約五、六點許，晚上有到他家去坐，李小姐很傷心，聽說他們已辦好離婚，李小
    姐有跪下求他公公原諒，公公說都已經離婚，請她不要跪。當時我沒有注意道李
    小姐臉頰有無受傷，行動都很正常，我在坐的那段時間沒有看到她走路不穩的現
    象等語。告訴人在當天下午下班約五、六點許，若臉頰有受傷情形，在坐之鄰居
    己○○應很明顯一眼即可看出，且不至於行動都很正常，也無看到她走路不穩的
    現象，而告訴人並跪下求他公公原諒，公公說都已經離婚，請她不要跪，依上開
    情形觀之，告訴人當時顯然身體仍屬正常狀態，頭部、臉部外表並無明顯外傷。
六、至於告訴人指稱：伊與被告二人離婚全是被告之父洪源鎮教唆所致，當天戊○○
    在我們辦好離婚手續後，在戶政事務所的外面，趁我去廁所時，打電話給他爸爸
    說我們離婚手續已辦好一節。被告辯稱：「我是有打電話我給爸爸，在去天心診
    所回來時才打的。我們辦理離婚手續回來後，當時己○○是幫忙我幫東西的。請
    傳戶政事務所的職員丙○○作證。我們要離婚，我爸爸並不知道」等語。經查證
    人即被告之父洪源鎮到庭供證稱：「當天確有叫車（經當場指認確係在庭的呂禎
    榮來載的），車資是四百五十元，他找我五十元。當天要回去時，行李都是她自
    己準備的。當天她行走時也沒有顛跛，我看他身體也沒有受傷，當晚她有向我下
    跪，說這件事都是她自己的錯，才會造成離婚，請我原諒她。我說你們都決定了
    ，我就不再過問。我看當天她很正常身體都沒有受傷」「當天我不在家，連小孩
    都帶回去鄉下。等到晚上才回來。所以我不可能叫他們離婚」「當天戊○○有打
    電話給我，當時我已快到豐原了，我說離婚是大事，為何沒有事先告訴我，就辦
    離婚手續，等我回家再講」等語。經本院函請中華電信股份有限公司將被告家中
    之電話○四─00000000號通聯紀錄檢送本院參酌，經查當天確係被告回
    家後才以被告家中之電話○四─00000000號電話，打給被告之父之00
    00000000號之行動電話，並非在戶政事務所用被告之行動電話打得，亦
    有該公司豐原營運處，豐一業字第一○○○四七號函壹份附卷可證，是此部分告
    訴人所述不足採信，而被告之供述為真正。
七、證人即當時為被告二人作證書寫離婚證件之證人甲○到庭結證稱：「我忘記是幾
    點，時間確實是十月十七日，是下午來辦理的。來時我有將離婚真意，告訴兩造
    ，男方有同意離婚，女方本來沒有講話，但我告訴她，妳假如沒有確認要離婚，
    我就不能替妳辦離婚手續，後來她開口說同意離婚」。法官問證人：你當時有無
    注意到告訴人臉部有無受傷？證人答「我沒有注意到，因她頭低低的，我有問她
    ，要不要離婚？但她有無受傷我沒有印象。當時我看見他們二人就坐在那裡，乙○○也沒有說到其他的事情。當時我有問雙方離婚的意願，雙方都說是要離婚。
    我沒有印象她有受傷。我們離婚的證人有二人，當時庚○○是有事情，他在他的
    辦公室，這件事情由我處理，打字前有先確認兩方有無意見，等打好字後，又再
    將打好文件唸給雙方聽、看，讓他們看有無錯字，或內容有無需要修改，他們二
    人都沒有意見。後來我有打電話請庚○○下來，所以最後兩造簽名時，庚○○也
    有在場，庚○○也確認他們要離婚後才蓋章。辦手續期間約有半小時以上。後來
    因為戊○○在戶政有打電話來，說身分證號碼有誤，要我過去改，我有過去改」
    。法官問證人：當時有無看到乙○○有體力不支？證人答「沒有。她只是去上廁
    所。但去廁所時是自己走的，沒有扶著牆壁。沒有流血、瘀青」。又證人去戶政
    所更正身分證時，有無看到乙○○的臉部有無受傷？證人答「當時乙○○是坐著
    的。等辦好身分證更正後，我就退在一旁。當時乙○○也是自己走到櫃台的。我
    確認乙○○的臉部沒有流血、瘀青」。「我看她確實頭低低的。我確實徵求她，
    她同意離婚，她也是自己走到廁所去的。她當時的情緒不穩，她沒有說她不舒服
    也沒有說神智不清。她原來說不是我辦的，現在又說是我辦的，前後講話矛盾。
    我每一條都有問過她的意思」。「我沒有聽到、看到她在毆吐。我只有聽到她問
    我廁所在那裡？我告訴她在後面，她自己走過去的」等語。證人甲○在與告訴人
    談論離婚，並書寫離婚書面同意書時，因與告訴人相處時間甚久，對告訴人之身
    體有無明顯外傷、或是否因受傷而行動不便，應較為瞭解，其於被通知又到戶政
    事務所，補正身分證號碼，又再次與告訴人見面，是其二次見面，觀察告訴人之
    舉止，其證詞應較為可信。
八、又為被告即告訴人辦理離婚登記之豐原市戶政事務所主辦人丙○○到庭結證稱：
    「當天發現有一位證人的身分證字號有錯誤。我請他們更正後，再來辦理。但他
    們立刻打電話請證人來，後來證人來了，我核對身分證後，更正後再辦理。只要
    雙方當申請人，證人經核對身分證正確後，就可以不需到場。我當時是核對身分
    證上的照片與本人是否相符。初步核對是相符，才開始辦理。當時我看雙方與一
    般來辦理離婚的人一樣，沒有任何異常現象。印象中乙○○臉部沒有受傷，也沒
    有癲跛或手扶著櫃台或牆壁、精神看起來很正常。其他看起來都很正常。其他我
    都沒印象。主要是證人的部分，身分證號碼有錯誤」。「證人部分解決後，請雙
    方確認離婚聲請書內容，以完成程序」等語。豐原市戶政事務所主辦人丙○○既
    核對身分證上之照片，與本人是否相符，當時就告訴人之臉部有詳細之觀察，且
    就整個過程觀之，與一般常人，並無異狀。
九、又告訴人為證明當天去報案時，警員丁○○有看到伊傷得很嚴重請伊快回去療傷
    。請警員丁○○證明告訴人當時人很難過。因之聲請傳訊之豐東派出所警員丁○○到庭結證稱：「我要來作證前，兩邊都有打電話給我，我沒有偏頗任何一方，
    對於她有無趴在桌上我已沒有印象」，「日期我忘記了，我是豐東派出所警員，
    當天是備勤，她要來提出告訴，也有拿診斷書出來，她問我說到你這邊來作筆錄
    有無比較快，可否馬上開庭，我告訴她程序比較複雜，所以她後來到地檢署提出
    告訴。她有告訴我說是被先生毆打受傷。當天她沒有提出告訴，所以日期我沒有
    記得那麼清楚。當天目視所及沒有看到她臉部、身體有明顯外傷，他們母女來派
    出所就坐在椅子上，也沒有趴在桌子上」等語。告訴人聲請傳訊之豐東派出所警
    員丁○○既稱：當天目視所及沒有看到她臉部、身體有明顯外傷，他們母女來派
    出所就坐在椅子上，也沒有趴在桌子上，此為事隔多日之後，縱使，以前之證人
    如呂禎榮、塗得船、甲○、丙○○等係事發當日，告訴人被傷害候，尚無明顯之
    瘀青，但事隔多日後，連警員亦看不出有明顯之傷，或瘀青，若如光田綜合醫院
    、及明德醫院出具之診斷書上所載係臉部、頭部外傷、挫傷、瘀血，上開見過告
    訴人之證人，必定明顯即可看出其頭部、臉部之傷，或因腦震盪而顯出精神不濟
    、嘔吐、走路不穩等情況，惟上開證人均未發現有上開情況，足見告訴人所指述
    之情，為不足採信。
十、末查，依天心中醫醫院出具之就診病歷表觀之，告訴人主訴：臉、頭皮及頸之挫
    傷、、、、，症狀：自樓梯摔下。除保險部分之處方外，另自費之處方為：參茸
    固本丸三兩，萬能膏一罐。此藥方多係補品或外敷之藥，是當天告訴人既主訴症
    狀為自樓梯摔下，有該病歷表一份可證。後又改稱係受被告毆傷，其前後不一之
    指訴，是否其指訴，欲使被告受刑事之追訴為目的，已不無可疑。
綜上所述，證人李鍾快、鍾錦霞所證各節，與告訴人乙○○之指述，核非一致，且多
所矛盾，並與常理相悖，要難佐證告訴人之指述為真實，均無可取，其所提出之診斷
證明書，亦無法據以認定該等傷害係被告所為。揆諸首揭判例之意旨，自難單憑告訴
人等片面之指述，遽論被告傷害之罪責。此外，復查無其他積極證據足資證明被告等
有何公訴人所指之犯行，本件係屬不能證明被告戊○○犯罪，應為無罪之諭知。
四據上論斷，應依刑事訴訟法第三百零一條第一項，判決如主文。
中      華      民      國      九十一      年      六      月    三    日
                                台灣台中地方法院刑事第三庭
                                      法  官  黃  松  竹
右正本證明與原本無異。
如不服本判決，應於判決送達後十日內，向本院提出上訴狀。
                                      書記官
中      華      民      國      九十一      年      六      月    三    日
